臺灣嘉義地方法院刑事判決　　　　　　　100年度訴字第405號
公　訴　人　臺灣嘉義地方法院檢察署檢察官
被　　　告　何柏毅
上列被告因違反兒童及少年性交易防制條例等案件，經檢察官提
起公訴（100 年度偵字第3513號），被告於本院行準備程序時就
犯罪事實為有罪之陳述，經本院改行簡式審判程序，判決如下：
    主  文
何柏毅犯刊登使人為性交易之訊息罪，累犯，處有期徒刑肆月，
如易科罰金，以新臺幣壹仟元折算壹日。又犯偽造署押罪，累犯
，處有期徒刑肆月，如易科罰金，以新臺幣壹仟元折算壹日，如
附表所示之偽造「蔡億霖」署名共計拾壹枚及指印共計陸枚，均
沒收。應執行有期徒刑柒月，如易科罰金，以新臺幣壹仟元折算
壹日，如附表所示之偽造「蔡億霖」署名共計拾壹枚及指印共計
陸枚，均沒收。
    犯 罪 事 實
一、何柏毅前因違反職役職責案件，經國防部中部地方軍事法院
    以98年度訴字第71號判決判處有期徒刑7月確定，於99年3月
    5 日縮刑期滿執行完畢。詎仍不知悔改，分別：（一）於99
    年8月7日上午10時許，在臺北市○○路與民權西路口「部落
    格網咖」店內，基於刊登使人為性交易訊息之犯意，透過電
    腦網路連結上網，在不特定人可共見共聞之「UT-HOME 北部
    人聊天室」留言版內，刊登暱稱為「有女生給包養嗎」等足
    以引諉、暗示、促使人為性交易之訊息，嗣其主動以密語向
    執行網路巡邏之警員喬裝之暱稱「小米」表示：「一ㄍ月6-
    7 萬ㄅ」、「就含含」、「做做愛」等語，並留下其所使用
    之門號0000000000號行動電話供聯絡之用。（二）又何柏毅
    為警查獲後，為逃避刑責，竟冒用蔡億霖之名應訊，並基於
    偽造署押之犯意，於99年8月7日下午3 時50分許，在臺北市
    政府警察局萬華分局內接受調查時，接續在附表所示「偽造
    之署押或指印所在處」，偽造如附表所示「蔡億霖」之署名
    共計11枚及指印共計6 枚，足以生損害於該分局偵查犯罪職
    務之正確性及蔡億霖本人。
二、案經臺灣臺南地方法院檢察署檢察官簽分呈請臺灣高等法院
    檢察署檢察長令轉嘉義地方法院檢察署檢察官偵查起訴。
    理  由
一、按非現役軍人不受軍事審判；犯罪在任職服役前，發覺在任
    職服役中者，依本法追訴審判。但案件在訴審判中而離職離
    役者，初審案件應移送該管第一審之法院，上訴案件移送該
    管第二審之法院審判。犯罪在任職服役中，發覺在離職離役
    後者，由法院審判，軍事審判法第1條第2項、第5條第1項、
    第2 項定有明文。又按是否為現役軍人，應否由軍事機關追
    訴審判，係以行為人犯罪『被發覺時』及『其接受追訴審判
    時』，是否具有現役軍人身分為其認定之依據，而非以其犯
    罪時是否具有現役軍人身分為其認定之依據，其觀諸軍事審
    判法第5 條規定自明（最高法院87年度臺上字第1296號判決
    意旨參照）。復按常備兵現役在營期間，有經通緝、羈押，
    或經觀察勒戒或宣告徒刑、拘役確定在執行中之情形者，停
    服現役，稱為停役；常備兵服現役期間，依兵役法第20條第
    1 項停役者，自核定停役日起，不得算入現役期間內，兵役
    法第20條第1項第3款、兵役法施行細則第13條亦分別定有明
    文。準此，常備兵服現役期間，有依兵役法第20條第1項第3
    款規定事由停役者，於停役期間不具現役軍人身分。查本件
    被告何柏毅入營服役後，因違反職役職責案件，經國防部中
    部地方軍事法院檢察署以99年通字第8號於99年6月21日予以
    通緝，並自該日起停役，迄至本院審理時尚未回役等情，業
    據被告於本院審理時供承在卷（見本院卷第35頁），復有臺
    灣高等法院通緝紀錄表、被告個人兵籍資料查詢結果各1 份
    存卷足參（見本院卷第17、46頁），是被告自犯上開罪名起
    ，經偵查機關發覺追訴，迄至本院審判時，均不具軍人身分
    ，故本院對本案自有審判權，合先敘明。
二、本件係經被告何柏毅於準備程序當庭表示認罪，而經本院裁
    定以簡式審判程序加以審理，則依據刑事訴訟法第273條之2
    、同法第159條第2項之規定，不適用傳聞法則有關限制證據
    能力之相關規定，合先敘明。
三、上開犯罪事實業據被告於審理時坦承不諱，核與證人蔡億霖
    及鄭喻安（即門號0000000000行動電話之申辦人）於偵查中
    之證述相符，復有亞太電信門號0000000000行動電話之資料
    查詢、「UT-HOME 北部人聊天室」入口網頁列印資料、調查
    筆錄各1份，及對話電腦網頁列印資料8 份、手機翻拍畫面2
    張等在卷可佐，足認被告與事實相符。本案事證明確，被告
    上開犯行，均堪認定，應依法論科。
三、按刑法第217 條所謂偽造署押，係指未經他人之授權或同意
    ，而擅自簽署他人之姓名或劃押，包括以他人之名義按捺指
    印之情形而言，故刑法上之偽造署押罪，係指單純偽造簽名
    、劃押，若在制式之書類上偽造他人簽名，足以為一定之意
    思表示，具有申請書或收據等類性質者，則係犯偽造文書罪
    ，最高法院85年度臺非字第146 號判決要旨可參。查被告於
    警方所製作之「調查筆錄」、「手機翻拍照片下方員警訊問
    筆錄末端」、「對話電腦網頁下方員警訊問筆錄末端」上偽
    簽如附表所示之「蔡億霖」之署名及按指印，均僅係偽以「
    蔡億霖」名義單純表明上開筆錄內容為其所應訊，而僅止於
    人格同一性之界定與證明，其性質並非在制式之書類上偽造
    他人簽名，而足以為一定之意思表示，自不具有申請書或收
    據等類性質，是附表所示之署名及指印均係單純偽造署押要
    屬無疑。故核被告所為，係違反兒童及少年性交易防制條例
    第29條罪，及犯刑法第217 條偽造署押罪。又被告多次偽造
    附表所示「蔡億霖」之署名及指印，均係為逃避追緝，於同
    一警詢程序中，基於冒用「蔡億霖」名義應訊之目的下所為
    ，顯係基於單一犯意之數舉動，為接續犯，應包括論以一罪
    。又被告有犯罪事實一所示犯罪科刑及於99年3月5日縮刑期
    滿執行完畢之情形，有臺灣高等法院被告前案紀錄表1 份在
    卷可參，其於受有期徒刑之執行完畢後5 年內故意再犯本件
    有期徒刑以上之刑之各罪，均為累犯，應分別依刑法第47條
    第1 項規定，加重其刑。爰審酌被告高職畢業之智識程度，
    其使用電腦連結網際網路聊天室而刊登暗示人為性交易暱稱
    訊息之犯罪手段及對社會善良風俗所生之危害，為逃避查緝
    ，冒用「蔡億霖」之名義應訊，使蔡億霖莫名遭受傳喚及接
    受相關調查而受有損害，犯後坦承犯罪，態度尚稱良好，及
    其犯罪動機、手段等一切情狀，各量處如主文所示之刑，並
    均諭知易科罰金之折算標準，及定其應執行之刑，並諭知易
    科罰金之折算標準。至如附表所示之偽造「蔡億霖」署押（
    含署名共計11枚、指印共計6枚），均應依刑法第219條之規
    定，併予宣告沒收。
據上論斷，應依刑事訴訟法第273條之1第1項、第299條第1 項前
段，兒童及少年性交易防制條第29條，刑法第11條前段、第217
條、第219條、第47條第1項、第41條第1項前段、第8項、第51條
第5款，判決如主文。
本案經檢察官邱美英到庭執行職務。
中    華    民    國    100    年    6    月    29    日
                  刑事第五庭    法  官  啟夫
以上正本證明與原本無異。
如不服本判決應於收受判決後10日內向本院提出上訴書狀，並應
敘述具體理由；其未敘述上訴理由者，應於上訴期間屆滿後20日
內向本院補提理由書（均須按他造當事人之人數附繕本）「切勿
逕送上級法院」。告訴人或被害人如對於本判決不服者，應具備
理由請求檢察官上訴，其上訴期間之計算係以檢察官收受判決正
本之日期為準。
中    華    民    國   100    年    6     月    29    日
                                書記官  侯麗茹
附錄本判決論罪法條：
兒童及少年性交易防制條例第29條
（罰則）
以廣告物、出版品、廣播、電視、電子訊號、電腦網路或其他媒
體，散布、播送或刊登足以引誘、媒介、暗示或其他促使人為性
交易之訊息者，處5 年以下有期徒刑，得併科新台幣 1 百萬元
以下罰金。
中華民國刑法第217條
（偽造盜用印章印文或署押罪）
偽造印章、印文或署押，足以生損害於公眾或他人者，處 3 年
以下有期徒刑。
盜用印章、印文或署押，足以生損害於公眾或他人者，亦同。
附表：
┌──┬─────────┬───────────┬────────────┐
│編號│偽造之「蔡億霖」署│偽造之署押或指印所在處│頁數(均詳臺北市政府警察 │
│    │名、指印之數量    │                      │局萬華分局刑案偵查卷）  │
├──┼─────────┼───────────┼────────────┤
│一  │署名貳枚及指印壹枚│調查筆錄上被訊問人欄  │第1、3頁                │
│    │。                │                      │                        │
├──┼─────────┼───────────┼────────────┤
│二  │指印肆枚。        │調查筆錄騎縫處        │第2、4頁                │
├──┼─────────┼───────────┼────────────┤
│三  │署名及指印各壹枚。│調查筆錄所附證物二，手│第6頁                   │
│    │                  │機翻拍照片下方員警詢問│                        │
│    │                  │筆錄末端              │                        │
├──┼─────────┼───────────┼────────────┤
│四  │署名捌枚。        │調查筆錄所附證物三，對│第8至15頁               │
│    │                  │話電腦網頁資料下方所載│                        │
│    │                  │之員警詢問筆錄末端    │                        │
└──┴─────────┴───────────┴────────────┘